# 请教，成本法合并，对子公司新增的其他资本公积怎么处理

提问人：wx_61ea6398db86 时间：2022-02-10 22:25:38
请问，由于股份支付产生的递延所得税资产，造成资本公积-其他资本公积增加，但是母公司长投不变，子公司本年新增其他资本公积，成本法合并下需要处理吗？
谢谢！

回答人：chenyiwei
合并报表层面，将子公司新增的其他资本公积按股权比例分配计入“资本公积——其他资本公积”和少数股东权益即可。